# “合同负债”和“预收账款”的区别

提问人：whx669 时间：2018-06-02 10:47:21
请教陈总， 2018 年注会教材例16-23中出现了“合同负债”科目，“合同负债”是指企业已收或应收客户对价而应向客户转让商品的义务。 请问，“合同负债”和“预收账款”这两个科目在用法上有什么区别？ 是要用“合同负债”来代替“预收账款”科目吗？ 从字面意思来理解，感觉不出什么区别，请陈总指点，谢谢！

回答人：chenyiwei
两者的概念有相通之处，但“预收账款”的概念并不强调已成立与客户之间的合同，如新收入准则第六条所述，“对于不符合本准则第五条规定的合同，企业只有在不再负有向客户转让商品的剩余义务，且已向客户收取的对价无需退回时，才能将已收取的对价确认为收入；否则，应当将已收取的对价作为负债进行会计处理”，在合同成立前已收到的对价不能称为合同负债，但仍可作为预收账款。目前与新的收入、金融工具准则相关的报表项目调整方案可能仍未最终确定。

提问人：taoliang85 时间：2018-06-27 10:35:18
那么预收账款适用的情形不就很少了么，一般情况下，合同还没签订，客户预付货款的情情况也比较少吧。而且合同一旦正式成立，又要将预收账款转入合同 负债了吧。

回答人：chenyiwei
基本可以这样理解。